臺灣屏東地方法院刑事判決　　　　　　　110年度易字第730號
聲　請　人　臺灣屏東地方檢察署檢察官
被　　　告　王明祥


上列被告因違反毒品危害防制條例案件，經檢察官聲請以簡易判
決處刑（109 年度毒偵字第909 號），本院認不應以簡易判決處
刑（原案號：109 年度簡字第1467號），改依通常程序審理，判
決如下：
    主  文
本件公訴不受理。
    理  由
一、聲請簡易判決處刑意旨如附件聲請簡易判決處刑書所載。
二、按起訴之程序違背規定者，應諭知不受理之判決，並得不經
    言詞辯論為之，刑事訴訟法第303 條第1 款、第307 條分別
    定有明文。另按毒品危害防制條例第20條於109 年1 月15日
    經總統公布修正，而於同年7 月15日生效施行，該條第1 項
    規定：「犯第10條之罪者，檢察官應聲請法院裁定，或少年
    法院（地方法院少年法庭）應先裁定，令被告或少年入勒戒
    處所觀察、勒戒，其期間不得逾2 月」，同條第3 項則規定
    ：「依前項規定為觀察、勒戒或強制戒治執行完畢釋放後，
    3 年後再犯第10條之罪者，適用前二項之規定」。又毒品危
    害防制條例108 年12月17日修正之條文施行前犯第10條之罪
    之案件，於修正施行後，依下列規定處理：（一）偵查中之
    案件，由檢察官依修正後規定處理。（二）審判中之案件，
    由法院或少年法院（地方法院少年法庭）依修正後規定處理
    ；依修正後規定應為不起訴處分或不付審理之裁定者，法院
    或少年法院（地方法院少年法庭）應為免刑之判決或不付審
    理之裁定。（三）判決確定尚未執行或執行中之案件，適用
    修正前之規定，毒品危害防制條例第35條之1 亦有明文。而
    現行毒品危害防制條例認施用毒品者具有「病患性犯人」特
    質，強調「治療勝於處罰」、「醫療先於司法」，應以「3
    年」為期，建立「定期治療」之模式，準此，毒品危害防制
    條例第20條第3 項規定中所謂「3 年後再犯」，只要本次再
    犯（不論修正施行前、後）距最近1 次觀察、勒戒或強制戒
    治執行完畢釋放，已逾3 年者，即該當之，不因其間有無犯
    毒品危害防制條例第10條之罪經起訴、判刑或執行而受影響
    （最高法院109 年度台上大字3826號裁定意旨參照）。
三、經查，就被告有於聲請簡易判決處刑書所載之109 年5 月5
    日20時許，基於施用第二級毒品甲基安非他命之犯意，在其
    屏東縣○○市○○○街00號住處內，施用第二級毒品甲基安
    非他命1 次，除據被告於警詢及偵時均坦承不諱外，並有卷
    附勘察採證同意書、尿液採證編號姓名對照表（尿液代碼：
    屏海豐00000000）、台灣檢驗科技股份有限公司濫用藥物實
    驗室109 年5 月20日報告編號KH/2020/00000000號等件在卷
    可參，足認被告前揭任意性自白與事實相符，堪以採信，被
    告確有於上述時間施用第二級毒品犯行，所為觸犯毒品危害
    防制條例第10條第2 項之施用第二級毒品罪無訛。惟本案係
    於109 年8 月19日繫屬本院，此有臺灣屏東地方檢察署109
    年8 月18日函文及其上本院收文戳章在卷可參，而被告前因
    施用毒品案件，經本院以101 年度毒聲字第196 號裁定觀察
    勒戒後，因認無繼續施用毒品之傾向，於101 年9 月28日執
    行完畢，並經臺灣屏東地方檢察署檢察官以101 年度毒偵字
    第902 號為不起訴處分確定，此有臺灣高等法院被告前案紀
    錄表在卷可憑。因此，被告本件施用第二級毒品往前回溯3
    年內，既無因施用毒品而執行觀察、勒戒或強制戒治，檢察
    官應依修正後毒品危害防制條例第20條第1 項、第3 項等規
    定，聲請法院裁定令被告入勒戒處所施以觀察、勒戒等，始
    為適法。是以檢察官逕予聲請簡易判決處刑，其程序自屬違
    背規定，爰不經言詞辯論，逕為諭知不受理之判決。
據上論斷，應依刑事訴訟法第452 條、第303 條第1 款、第307
條，判決如主文。
本案經檢察官曾馨儀聲請簡易判決處刑。
中    華    民    國   110    年    10    月    29    日
 
                  刑事第二庭    法  官  黃紀錄
以上正本證明與原本無異。
如不服本判決，得於判決書送達之日起二十日內，以書狀敘述理
由（須附繕本），向本庭提出上訴。
中    華    民    國   110    年    11    月    1     日
                                書記官  鍾錦祥
附件
臺灣屏東地方檢察署檢察官聲請簡易判決處刑書  
                                    109年度毒偵字第909號
    被      告  甲○○  
 
上列被告因違反毒品危害防制條例案件，業經偵查終結，認宜聲
請以簡易判決處刑，茲將犯罪事實及證據並所犯法條分敘如下：
        犯罪事實
一、甲○○前於民國101 年間，因施用毒品案件，經臺灣屏東地
    方法院裁定送觀察、勒戒後，認無繼續施用毒品之傾向，於
    101 年9 月28日觀察、勒戒執行完畢，並由本署檢察官以10
    1 年度毒偵字第902 號為不起訴處分確定。又於前揭觀察、
    勒戒執行完畢後3 年內之104 年間，因施用毒品案件，經同
    法院分別以105 年度審易字第634 號判決判處有期徒刑4 月
    確定、以106 年度簡字第157 號判決判處有期徒刑3 月確定
    、以105 年度簡字第1546號判決判處有期徒刑3 月確定，前
    開三罪嗣經同法院以106 年度聲字第639 號裁定應執行有期
    徒刑7 月確定，於106 年8 月8 日易科罰金執行完畢。詎其
    猶未戒除毒癮，復基於施用第二級毒品甲基安非他命之犯意
    ，於109 年5 月5 日20時許，在屏東縣○○市○○○街00號
    住處內，以將甲基安非他命置入玻璃球內點火燒烤產生煙霧
    而吸聞之方式，施用甲基安非他命1 次。嗣於109 年5 月5
    日21點10分許，在屏東縣屏東市公裕街、北興街路口，因闖
    紅燈而為執行巡邏勤務之警員攔查，經警詢問有無違禁品，
    遂主動交出甲基安非他命1 包、玻璃球吸食器1 組，復經警
    徵得其同意後採集尿液檢體送驗，檢驗結果呈安非他命、甲
    基安非他命陽性反應，始悉上情。
二、案經屏東縣政府警察局屏東分局報告偵辦。  
        證據並所犯法條
一、上開犯罪事實，業據被告甲○○於警詢及偵查中坦承不諱，
    且被告為警查獲後經採尿送驗，結果呈安非他命、甲基安非
    他命陽性反應等情，有台灣檢驗科技股份有限公司109 年5
    月20日濫用藥物檢驗報告（檢體編號：屏海豐00000000號，
    安非他命閾值9600ng/mL ，甲基安非他命閾值54900ng/mL）
    、屏東縣政府警察局屏東分局毒品案件涉嫌人尿液採證編號
    姓名對照（尿液編號：屏海豐00000000號）等在卷可稽，是
    本件事證明確，被告罪嫌堪已認定。
二、核被告甲○○所為，係犯毒品危害防制條例第10條第2 項之
    施用第二級毒品罪嫌。被告持有毒品之低度行為，為施用之
    高度行為所吸收，請不另論罪。又被告前受徒刑之執行完畢
    後，5 年以內故意再犯本件有期徒刑以上之罪，為累犯，請
    依刑法第47條第1 項規定，加重其刑。
三、依毒品危害防制條例第23條第2 項、刑事訴訟法第451 條第
    1 項聲請逕以簡易判決處刑。
    此  致
臺灣屏東地方法院
中    華    民    國   109    年    7     月    30    日
                              檢  察  官  曾馨儀